---
geometry: "left=1cm, right=1cm,top=1cm,bottom=1cm"
classoption: 
  - landscape
  - twocolumn
output: 
  pdf_document: 
    highlight: zenburn
---

```{r, message=FALSE, warning=FALSE}
#bibliotecas necessárias
library(magrittr)
library(tidyr)
library(dplyr)
library(purrr)
```

**Problemática:** aplicar uma análise (matriz de correlação) para as variáveis quantitativas (`r names(iris)[1:4]`), levando em consideração grupos (`r names(iris)[5]`)

# Roteiro:

**1. O conjunto de dados utilizado foi o** `iris` **;**

```{r}
iris %>% 
  head(3)
```

**2. Em seguida, agrupou-se os dados utilizando a informação qualitativa desejada;**

```{r}
iris %>% 
  dplyr::group_by(Species)
```

**3. Aplicou uma estrutura de aninhamento para estes grupos gerados;**

```{r}
iris %>%
  dplyr::group_by(Species) %>%
  tidyr::nest()
```

**4. E por fim, foi aplicada a análise das variáveis, separadamente para grupo;**

```{r}
iris %>% 
  dplyr::group_by(Species) %>%
  tidyr::nest() %>% 
  dplyr::mutate(matrix_corr = purrr::map(.x = data, 
                                         .f = ~ cor(.x))) 
```

\newpage

# Resultado final

```{r}
corr_species <-
  iris %>% #conjunto de dados
  dplyr::group_by(Species) %>% #agrupar por informação qualitativa
  tidyr::nest() %>% #aninhar os dados por coluna qualitativa 
  dplyr::mutate(matrix_corr = purrr::map(.x = data, .f = ~ cor(.x)))
  #aplicando para cada grupo, a matriz de correlação

corr_species$matrix_corr
```

